【裁判字號】    98,訴,668
【裁判日期】    980512
【裁判案由】    損害賠償
【裁判全文】
臺灣板橋地方法院民事判決               98年度訴字第668號
原      告  乙○○
被      告  甲○○
上列當事人間請求損害賠償事件，經本院於民國98年5 月12日言
詞辯論終結，判決如下：
    主      文
原告之訴及假執行之聲請均駁回。
訴訟費用由原告負擔。
    事實及理由
一、原告起訴主張：原告開設之健生堂中醫診所（下稱診所）為
    中央健康保險局臺北分局（下稱健保局）之特約醫事服務機
    構。被告於民國87年10月17日起至89年10月31日止，受聘於
    診所擔任醫師一職，然被告於特約期間，竟數度在未告知診
    所或原告之情況下，逕行出國旅遊、洽商事務，致診所在不
    知情的情況下，以被告名義申報醫療費用，嗣經健保局查獲
    ，處罰並於90年4 月26日追扣醫療給付款新臺幣（下同）95
    6,670 元完竣，原告因而受有損害，爰依侵權行為法律關係
    ，請求損害賠償。並聲明：被告應給付原告956,670 元，及
    自98年1 月1 日起至清償日止，按週年利率5%計算之利息，
    暨以供擔保為條件之假執行宣告。
二、被告則以：被告受僱於原告期間，原告並未依兩造合約所示
    每週予被告排班3 節，且被告於上開受僱期間每次出國前皆
    曾電告原告，然原告仍以被告名義申報健保給付，此為原告
    疏失，均與被告無涉。且本件原告係依民法第184 條第1 項
    前段之法律關係請求被告賠償損害，惟依原告主張本件侵權
    行為至遲係發生於健保局於90年4 月26日扣款時，原告遲於
    98年3 月間始向被告請求並提起本件訴訟，已罹於民法第19
    7 條第1 項前段2 年之時效，是本件原告損害賠償請求權已
    罹於消滅，被告提出時效抗辯等語為辯。並聲明：（一）原
    告之訴及假執行之聲請均駁回。（二）如受不利判決，願供
    擔保免為假執行。
三、按因侵權行為所生之損害賠償請求權，自請求權人知有損害
    及賠償義務人時起，二年間不行使而消滅。民法第197 條第
    1 項前段定有明文。原告於起訴狀中，業已表明係依民法第
    184 條第1 項之規定，請求被告賠償損害，復經本院於98年
    4 月8 日、98年5 月12日期日予以確認，原告尚表示其係依
    民法第184 條第1 項前段為本件請求。經查，原告主張被告
    之侵權行為，係發生在被告自87年至89年10月受僱於診所之
    期間內，而其所主張所受損害亦經健保局於90年4 月26日扣
    款完畢，有原告所提健保局89年12月30日健保北門字第8930
    7723號函、診所存摺各1 件為證（見本院卷第20至22、40頁
    ），是原告至遲應於90年4 月26日即知其主張本件侵權行為
    之損害及賠償義務人；然其遲於98年3 月16日始發存證信函
    對被告請求（見本院卷第24至25頁之存證信函暨回執），再
    於98年3 月26日提起本件訴訟，揆諸前開規定，原告本件損
    害賠償請求權已罹於時效應屬無疑，是被告提出時效抗辯，
    洵屬有據，原告本件主張即無可採。
四、從而，本件原告之損害賠償請求權已罹於時效，被告復提出
    時效抗辯，是原告本於侵權行為之法律關係，請求被告給付
    956,670 元及相關法定遲延利息，為無理由，其假執行之聲
    請亦失所附麗，應併予駁回。
五、本件事證已臻明確，兩造其餘攻擊防禦方法及舉證，經本院
    審酌後，或與本件之爭執無涉，或對本件判決結果不生影響
    ，爰不一一論述，併此敘明。
六、訴訟費用負擔之依據：民事訴訟法第78條。
中    華    民    國    98    年    5     月    12    日
                  民事第二庭法  官  鍾啟煌
以上正本係照原本作成
如對本判決上訴，須於判決送達後20日內，向本院提出上訴狀，
上訴臺灣高等法院（應按他造人數提出繕本）。
中    華    民    國    98    年    5     月    12    日
                            書記官  張國仁


司法院資訊處製作；財團法人民間司法改革基金會備份。
